臺灣臺中地方法院小額民事判決
110年度沙小字第1075號
原      告  葉宗霖  
被      告  洪克修  
上列被告因毀棄損壞案件（本院110年度簡字第980號），經原告
提起刑事附帶民事訴訟請求損害賠償（本院110年度簡附民字第7
1號），由本院刑事庭裁定移送，經本院於民國111年3月1日言詞
辯論終結，判決如下：
    主      文
原告之訴及其假執行之聲請均駁回。
    事實及理由
一、原告主張：（一）被告於民國110年3月13日21時4分許，在
    臺中市○○區○○路00號對面路旁，將鹽酸潑灑在原告停放該處
    之車牌號碼0000-00號自用小客車（下稱系爭車輛）之左側
    引擎蓋、左前車門、左前車頂、左前輪胎及左照後鏡等處，
    致系爭車輛之車身漆面多處毀損不堪用。且被告所為前開毀
    棄損壞行為，業經本院刑事庭以110年度簡字第980號刑事簡
    易判決「洪克修犯致令他人物品不堪用罪，處拘役肆拾日，
    如易科罰金，以新臺幣壹仟元折算壹日。」確定。（二）系
    爭車輛為訴外人即原告之弟葉宗祥所有車輛，且系爭車輛目
    前尚未修復，經一級棒汽車百貨估價所需修理費用計新臺幣
    （下同）45,400元（包含零件費用6,200元、工資9,200元、
    烤漆費用30,000元），為此爰依民法第184條規定侵權行為
    損害賠償之法律關係提起本件訴訟等語。並聲明：（一）被
    告應給付原告45,400元。（二）願供擔保，請准宣告假執行
    。　　
二、被告則以：（一）伊認為系爭車輛清洗過後，這些痕跡已經
    不存在，原告求償與系爭車輛損害情形不相同。（二）系爭
    車輛沒有重要損失，不用全車烤漆。（三）原告提出估價單
    係一般車行的估價，與一般車輛局部烤漆費用落差很大等語
    資為抗辯。並聲明：原告之訴駁回。
三、本院之判斷：
（一）按因故意或過失，不法侵害他人之權利者，負損害賠償責
      任。故意以背於善良風俗之方法，加損害於他人者亦同。
      違反保護他人之法律，致生損害於他人者，負賠償責任。
      但能證明其行為無過失者，不在此限，民法第184條定有
      明文。
（二）次按當事人主張有利於己之事實者，就其事實有舉證之責
      任，民事訴訟法第277條前段定有明文。復按民事訴訟如
      係由原告主張權利者，應先由原告負舉證之責，若原告先
      不能舉證，以證實自己主張之事實為真實，則被告就其抗
      辯事實即令不能舉證，或其所舉證據尚有疵累，亦應駁回
      原告之請求（最高法院17年度上字第917號民事裁判意旨
      參照）。
（三）另按依民法第184條第1項前段規定，侵權行為之成立，須
      行為人因故意、過失不法侵害他人權利，亦即行為人須具
      備歸責性、違法性，並不法行為與損害間有因果關係，始
      能成立，且主張侵權行為損害賠償請求權之人，對於侵權
      行為之成立要件應負舉證責任（最高法院100年度臺上字
      第328號民事裁判意旨參照）。又按損害賠償之債，以有
      損害之發生及有責任原因之事實，並二者之間有相當因果
      關係為成立要件。故原告所主張損害賠償之債，如不合於
      此項成立要件者，即難謂有損害賠償請求權存在（最高法
      院48年臺上字第481號民事裁判意旨參照）。　　　　
（四）原告主張：被告於110年3月13日21時4分許，在臺中市○○
      區○○路00號對面路旁，將鹽酸潑灑在原告停放該處之車牌
      號碼0000-00號自用小客車（下稱系爭車輛）之左側引擎
      蓋、左前車門、左前車頂、左前輪胎及左照後鏡等處，致
      系爭車輛之車身漆面多處毀損不堪用，且系爭車輛目前尚
      未修復，經估價所需修理費用計45,400元（包含零件費用
      6,200元、工資9,200元、烤漆費用30,000元）等情，固提
      出行車執照影本、估價單、車損照片為證，惟查：1.觀諸
      原告所提行車執照影本記載系爭車輛之登記車主為訴外人
      葉宗祥，可見系爭車輛並非屬原告所有（見本院卷第53頁
      ）。2.參以，原告於111年3月1日本院言詞辯論期日陳稱
      ：因車輛尚未修復，沒有支出證明，只有估價單；車輛是
      伊弟弟葉宗祥的車子等語（見本院卷第82、83頁），且遍
      查全卷並無任何證據顯示訴外人葉宗祥已將系爭車輛因本
      件事故受損之修理費用賠償債權讓與原告，則原告顯無從
      請求被告賠償系爭車輛之修理費用。　　
（五）綜上所述，原告請求被告應給付原告45,400元，為無理由
      ，應予駁回。又原告之訴既經駁回，其假執行之聲請亦失
      所附麗，應併駁回。　　　　　　
（六）兩造其餘之攻擊防禦方法及未經援用之證據，經本院斟酌
      後，認為均不足以影響本判決之結果，自無逐一詳予論駁
      之必要，併此敘明。　　　　　
四、本件係原告於刑事訴訟程序提起附帶民事訴訟請求損害賠償
    ，經本院刑事庭依刑事訴訟法第504條第1項規定裁定移送前
    來，依同法第504條第2項規定免納裁判費，而本院於本件審
    理期間，亦未滋生其他必要訴訟費用，自無庸為訴訟費用負
    擔之諭知，附此敘明。　　
中    華    民    國   111    年    3    月    23     日
                  沙鹿簡易庭  法  官  賴秀雯
以上正本係照原本作成。
如不服本判決，應於送達後20日內，以判決違背法令為理由，向
本院提出上訴狀並表明上訴理由（上訴理由應表明一、原判決所
違背之法令及其具體內容；二、依訴訟資料可認為原判決有違背
法令之具體事實），如於本判決宣示後送達前提起上訴者，應於
判決送達後20日內補提上訴理由書（須附繕本）。如委任律師提
起上訴者，應一併繳納上訴審裁判費。
中    華    民    國   111    年    3    月    23     日
                              書記官  陳任鈞